臺灣新竹地方法院民事判決　九十二年度親字第三八號
　　原　　　告　　甲○○
　　被　　　告　　乙○○
　　　　　　　　　　　　　民國.
　　　　　　　　　　　　　身份.
　　兼法定代理人　羅月蘭　住同.
　　　　　　　　　　　　　民國.
　　　　　　　　　　　　　身分.
右當事人間請求否認子女事件，於民國九十三年一月十六日言詞辯論終結，本院判決
如左：
    主      文
確認被告乙○○非原告與被告羅月蘭之婚生子女。
訴訟費用由被告負擔。
    事實及理由
壹、原告起訴主張：緣原告甲○○與被告羅月蘭雖於民國（下同）八十八年四月六日
    結婚，惟在婚姻關係存續期間，被告羅月蘭竟藉故離家，拒與原告同居生活，甚
    至於九十二年四月二十一日進而在外與人產下一女。嗣至九十二年七月二十日，
    原告接獲新竹縣新豐鄉戶政事務所通知，始知悉上情。因此，被告乙○○顯非被
    告羅月蘭自原告處受胎所生者，為此爰依法於法定期間內提起本訴等語。並聲明
    求為判決如主文所示。
貳、被告則以：小孩不是原告的，而小孩生父也已經去世了等語資為抗辯。
參、得心證之理由：
一、按從子女出生日回溯第一百八十一日起至第三百零二日止為受胎期間；妻之受胎
    ，係在婚姻關係存續中者，推定其所生子女為婚生子女，惟此推定如夫妻之一方
    能證明妻非自夫受胎者，得於知悉子女出生之日起，一年內提起否認之訴，民法
    第一千零六十二條第一項、第一千零六十三條分別定有明文。
二、經查，被告乙○○係被告羅月蘭非自原告甲○○受胎所生之子女乙節，業經被告
    到庭自承在卷，有本院九十二年十一月十七日言詞辯論筆錄在卷足稽。且經本院
    依職權函請財團法人長庚紀念醫院林口分院對原告、被告乙○○之親子關係進行
    鑑定後，據函覆表示：「根據Ｄ３Ｓ１３５８，Ｄ２Ｓ１３３８，Ｄ８Ｓ１１７
    ９，Ｄ２１Ｓ１１，Ｄ１８Ｓ５１，Ｄ１３Ｓ３１７，等位點之遺傳標記分析結
    果，可以排除『甲○○是乙○○的親生父親』這一個假設。（六重排除）」等情
    ，核與原告所陳情節相符，有該醫院林口分院九十二年十二月二十二日（九二）
    長庚院法字第一三九三號函附親子鑑定報告書在卷可按，故原告上開主張，自堪
    信為真實。又本件被告乙○○既係於九十二年四月二十一日出生，有被告羅月蘭
    戶籍謄本附卷可參，則原告於九十二年九月十七日提起本件訴訟（見臺灣高雄地
    方法院九十二年度親字第一一三號卷之收案日期），自未逾越民法第一千零六十
    三第二項所規定應於知悉子女出生之日起，一年為之之限制。從而，原告於法定
    期間內提起本件訴訟，核無不合，自應准許。
肆、訴訟費用之依據：民事訴訟法第八十五條第一項，判決如主文。
中　　　華　　　民　　　國　　九十三　　年　　　一　　　月　　　二十　　日
                                  臺灣新竹地方法院家事法庭
　　　　　　　　　　　　　　　　　　　法　　　官　許翠玲
右為正本係照原本作成。
如對本判決上訴，須於判決送達廿日內向本院提出上訴狀。
　　　　　　　　　　　　　　　　　　　法院書記官　陳宏城
中　　　華　　　民　　　國　　九十三　　年　　　一　　　月　　　二十　　日
